【裁判字號】    98,交聲,297
【裁判日期】    981019
【裁判案由】    違反道路交通管理處罰條例聲明異議
【裁判全文】
臺灣花蓮地方法院交通事件裁定          98年度交聲字第297號
原處分機關 交通部公路總局臺北區監理所花蓮監理站
異  議  人
即受處分人 甲○○
上列受處分人因違反道路交通管理處罰條例案件，對於交通部公
路總局臺北區監理所花蓮監理站98年9月3日所為之處分（處分案
號：花監違字第裁44-P00000000號）聲明異議，本院裁定如下：
    主  文
 異議駁回。
    理  由
一、原處分意旨略以：異議人即受處分人甲○○（下稱異議人）
    所有之車牌號碼1805-SN號自用小客車，於民國98年5月31日
    16時36分許，在花蓮縣花蓮市○○路道路收費停車處所停車
    ，經催繳逾期仍不依規定繳費，經花蓮縣警察局交通隊以異
    議人違反道路交通管理處罰條例第56條第 2項之規定逕行舉
    發，爰依上開規定裁處異議人罰鍰新臺幣（下同） 300元等
    語。
二、異議意旨略以：異議人未收到本件停車費催繳通知單，而不
    知有停車費未繳，原處分機關所為之處分顯有錯誤，為此具
    狀聲明異議云云。
三、按汽車駕駛人在道路收費停車處所停車，未依規定繳費，主
    管機關應書面通知駕駛人於 7日內補繳，並收取必要之工本
    費用，逾期再不繳納，處 300元罰鍰，道路交通管理處罰條
    例第56條第 2項定有明文。次按處理違反道路交通管理事件
    ，有關文書送達之程序，依行政程序法之規定；又送達於應
    受送達人之住居所、事務所或營業所為之；又於應送達處所
    不獲會晤應受送達人時，得將文書付與有辨別事理能力之同
    居人、受僱人或應送達處所之接收郵件人員；又送達不能依
    前 2條規定為之者，得將文書寄存送達地之地方自治或警察
    機關，若由郵務機關送達者，得將之寄存於送達地之郵政機
    關，並作送達通知書兩份，一份黏貼於應受送達人住居所、
    事務所、營業所或其就業處所門首，另一份交由鄰居轉交或
    置於該送達處所信箱或其他位置，以為送達，行政程序法第
    72條第1項、第73條第1項及第74條第1項、第2項分別定有明
    文。次按民事訴訟文書之寄存送達，依92年2月7日修正公布
    、同年9月1日施行之民事訴訟法第138條第2項規定，自寄存
    之日起，經10日發生效力，此因應受送達人未必能即時領取
    訴訟文書而知悉其內容，故特設此規定以保障其權益。行政
    程序法雖未如前述民事訴訟法增設第138條第2項規定，但基
    於保障應受送達人權益之同一理由，解釋上應認為有上開規
    定之類推適用；合先敘明。
四、經查：
  (一)異議人於98年 5月31日16時36分許在花蓮縣花蓮市○○路道
    路收費停車處所停車，且未於期限前繳納停車費之事實，為
    異議人所不爭執，並有停車照片1張及停車紀錄1份在卷可稽
    。
  (二)異議人於上開時、地為停車行為後未依期限繳納費用，經主
    管機關花蓮縣警察局交通隊交由郵務機關於98年 7月23日送
    達催繳通知單至異議人花蓮縣花蓮市○○里○○○街12號 7
    樓之 2號住所地，因不獲會晤應受送達人，亦無有辨別事理
    能力之同居人、受僱人或應送達處所之接收郵件人員，而將
    該催繳通知單寄存於送達地之郵政機關花蓮國安郵局，並作
    送達通知書兩份，一份黏貼於應受送達人住居所門首，另一
    份置於該送達處所信箱，以為送達，有花蓮縣警察局交通隊
    送達證書 1份在卷可稽。是依上開行政程序法寄存送達之相
    關規定，花蓮縣警察局已將催繳通知單合法送達予異議人，
    該催繳通知單於98年8月2日已發生合法送達效力。異議人辯
    稱未收受上開催繳通知單云云，不影響合法送達之效力。
  (三)綜上述，異議人於上開時地停車經主管機關書面通知催繳而
    逾期未繳納停車費之違規事實明確，原處分機關依據上述規
    定，對異議人裁處罰鍰 300元，尚無違誤，異議人聲明異議
    為無理由，應予駁回。
據上論斷，應依道路交通案件處理辦法第19條，裁定如主文。
中    華    民    國    98    年    10    月    19    日
                  交通法庭      法  官  蔡寶樺
上列正本證明與原本無異。
如對本裁定不服，應於送達後 5日內，向本院提出抗告狀（應抄
附繕本）。
中    華    民    國    98    年    10    月    19    日
                                書 記 官


司法院資訊處製作；財團法人民間司法改革基金會備份。
